臺灣新北地方法院刑事判決
                                    111年度審易字第624號
公  訴  人  臺灣新北地方檢察署檢察官
被      告  彭治華




上列被告因詐欺等案件，經檢察官提起公訴（110年度偵緝字第6
41號、110年度偵字第23037號、第25052號），被告於準備程序
進行中就被訴事實為有罪之陳述，本院合議庭裁定由受命法官獨
任進行簡式審判程序並判決如下：
    主  文
彭治華犯如附表所示之罪，各處如附表宣告刑欄所示之刑。應執
行有期徒刑伍月，如易科罰金，以新臺幣壹仟元折算壹日。
未扣案如附表犯罪所得欄所示之物均沒收，於全部或一部不能沒
收或不宜執行沒收時，追徵其價額。　　　　
    事實及理由
一、本件犯罪事實及證據，除犯罪事實欄一第6行「108年度字」
    應更正為「108年度偵字」、第19行「i-bonx」應更正為「i
    -bon」；同欄二第5行「35620枚藍鑽幣」應更正為「36520
    枚藍鑽幣」；同欄三第1行「於109年12月下午3時30分許」
    應更正為「於109年12月29日下午3時30分許」、末行「嗣邱
    紀愷付款後，未取得楓幣，始知上當受騙。」後應補充「(
    彭治華涉犯詐欺邱紀愷部分，由本院另行審結)」；證據部
    分應補充「被告彭治華於本院準備程序及審理中之自白」、
    「證人周世晨、告訴人潘幼龍之資料報警檔案、8591虛擬寶
    物交易網會員購買證明、會員出售證明、警員職務報告、門
    號0000-000000號通聯調閱查詢單各1份」外，其餘均引用如
    附件起訴書之記載。
二、核被告彭治華就犯罪事實一、二所為，均係犯刑法第339條
    第1項之詐欺取財罪(共2罪)。爰審酌被告正值青壯年，不思
    循合法途徑賺取錢財，屢次利用相同手法於網路交易平台詐
    騙他人之財物，造成告訴人潘幼龍、張俊雄受有財產上損失
    ，行為殊不足取，兼衡其素行（見本院卷附臺灣高等法院被
    告前案紀錄表1份）、高職肄業之智識程度（見本院卷附被
    告個人戶籍資料查詢結果1紙）、家庭經濟狀況小康（見110
    年度偵字第23037號卷第5頁被告調查筆錄受詢問人欄）、月
    薪約新臺幣（下同）6萬元、須撫養1個小孩、犯罪之動機、
    目的、手段，及被告犯後坦承犯行，惟迄未與告訴人等達成
    和解或賠償損害等一切情狀，分別量處如主文所示之刑，並
    均諭知易科罰金之折算標準，及定其應執行之刑暨諭知易科
    罰金之折算標準，以資懲儆。
三、關於沒收部分：
    查被告本件2次詐欺犯行所詐得如附表犯罪所得欄所示之款
    項，均未扣案，屬被告犯罪所得，且未實際合法發還告訴人
    ，被告亦未與告訴人等達成和解或賠償損害，宣告沒收亦無
    過苛、欠缺刑法上之重要性、犯罪所得價值低微，或為維持
    受宣告人生活條件之必要等情形，爰均依刑法第38條之1
　　第1項前段及第3項之規定宣告沒收，並於全部或一部不能沒
    收或不宜執行沒收時，追徵其價額。　　
據上論斷，應依刑事訴訟法第273條之1第1項、第299條第1項前
段、第310條之2、第454條第2項，判決如主文。 
本案經檢察官郝中興偵查起訴，由檢察官高智美到庭執行公訴。
中    華    民    國   111    年    6     月    29    日
                  刑事第二十三庭  法  官  傅明華
上列正本證明與原本無異。
如不服本判決，應於判決送達後20日內敘明上訴理由，向本院提
出上訴狀 (應附繕本) ，上訴於臺灣高等法院。其未敘述上訴理
由者，應於上訴期間屆滿後20日內向本院補提理由書「切勿逕送
上級法院」。
                                  書記官　盧姿妤　　　　
中　　華　　民　　國　　111 　年　　6 　　月　　29　　日
附表：
編號 犯罪事實  犯罪所得 （新臺幣） 宣告刑 一 即起訴書犯罪事實一告訴人潘幼龍部分 3千元 彭治華犯詐欺取財罪，處有期徒刑參月，如易科罰金，以新臺幣壹仟元折算壹日。 二 即起訴書犯罪事實二告訴人張俊雄部分 1萬8千元 彭治華犯詐欺取財罪，處有期徒刑參月，如易科罰金，以新臺幣壹仟元折算壹日。 
附本案論罪科刑法條全文：
中華民國刑法第339條
意圖為自己或第三人不法之所有，以詐術使人將本人或第三人之
物交付者，處5 年以下有期徒刑、拘役或科或併科50萬元以下罰
金。
以前項方法得財產上不法之利益或使第三人得之者，亦同。
前二項之未遂犯罰之。
-------------------------------------------------------
附件：
臺灣新北地方檢察署檢察官起訴書
                                    110年度偵緝字第641號
110年度偵字第23037號
110年度偵字第25052號
　　被　　　告　彭治華　男　26歲（民國00年0月00日生）
　　　　　　　　　　　　住新竹市○區○○路0段000巷0弄0號
　　　　　　　　　　　　居新竹市○區○○路0段000號
                       （另案在法務部矯正署高雄監獄執行                          中）
　　　　　　　　　　　　國民身分證統一編號：Z000000000號
上列被告因詐欺案件，業經偵查終結，認應提起公訴，茲將犯罪
事實及證據並所犯法條分敘如下：
        犯罪事實
一、彭治華於民國108年6月間，在FACEBOOK（下稱臉書）網站之
    社團「天堂M（Lineage M）台服買賣交易版」上，見潘幼龍
    所張貼之收購網路遊戲「天堂M」藍鑽虛擬幣之貼文，竟意
    圖為自己不法所有，而基於詐欺取財之犯意，於同年6月4日
    上午9時24分許，以張誌巖（所涉幫助詐欺罪嫌，另經臺灣
    新竹地方檢察署以108年度字第10872號為不起訴處分）所註
    冊、暱稱「Zhi-yan Zhang」之帳號，透過臉書網站傳送訊
    息予潘幼龍，佯稱欲讓售天堂遊戲內之藍鑽幣，並提供張誌
    巖所申辦之門號0000000000號之行動電話做為聯絡方式以資
    取信於潘幼龍，潘幼龍因而陷於錯誤，遂同意以新臺幣（下
    同） 3000元之代價向彭治華購買藍鑽幣，彭治華旋即於同
    日上午10時12分許，以「潘幼龍」之暱稱，註冊「8591寶物
    交易」網站之會員，旋即透過「8591寶物交易網站」向不知
    情之周世晨（另為不起訴處分確定）聲稱欲購買價值3000元
    之星城ONLINE遊戲之遊戲幣（下稱星幣），經周世晨傳送i-
    bon系統之付費代碼予彭治華後，彭治華再將該付費代碼提
    供予潘幼龍，潘幼龍乃於同日上午10時33分許依彭治華提供
    之繳費代碼，在高雄市○○區○○○路000號之鑫漢王統一超商門
    市，循7-11便商店之i-bonx繳費系統匯款3000元至周世晨在
    「8591寶物交易」網站所申設之虛擬帳戶，周世晨則誤以為
    該筆款項係彭治華購買星幣之價金，遂依約撥交38萬7000枚
    星幣予彭治華，潘幼龍付款後，始終未取得所購買之藍鑽幣
    ，始知受騙。
二、彭治華於109年12月間，見張俊雄在臉書之「天堂M（台版）
    寶物&鑽石&帳號買賣交易」社團中，見張俊雄貼文表示有意
    購買藍鑽幣，竟又另基於詐欺取財之意，於同年12月28日晚
    間7時52分許，再以臉書暱稱「陳文志」之帳號，向張俊雄
    佯稱欲以1萬8000元之價格，出售35620枚藍鑽幣，致張俊雄
    陷於錯誤，於同日晚間 9時44分許，以友人江宥均之帳號轉
    帳1萬8000元至彭治華指定、由不知情之葉嘉宏（所涉詐欺
    取財罪嫌，另為不起訴處分）在郵局申設之帳號：000-0000
    000000000000號帳戶內，再由葉嘉宏提領交付予彭治華。嗣
    張俊雄付款後，遲遲未取得所購買之藍鑽幣，始知受騙。
三、彭治華又另基於詐欺取財之犯意，於109年12月下午3時30分
    許，又再以臉書暱稱「陳文志」之帳號，向邱紀愷佯稱願出
    售「楓之谷M」之遊戲幣（下稱楓幣），致邱紀愷陷於錯誤
    ，允諾支付3000元購買楓幣，彭治華旋即與從事星幣交易業
    務並開設網咖之不知情之陳明宗（另經本署檢察官以110年
    度偵字第13281號為不起訴處分確定）聯絡，表示欲購買價
    值3000元之星幣，並將陳明宗在華南商業銀行所申設之帳號
    000000000000，提供予邱紀愷，邱紀愷遂於同日下午3時48
    分許，透過網路轉帳3000元至陳明宗前述帳戶，陳明宗因此
    認彭治華已支付價金，而轉移等值之星幣予彭治華。嗣邱紀
    愷付款後，未取得楓幣，始知上當受騙。
四、案經潘幼龍、張俊雄、邱紀愷分別訴由新北市政府警察局三
    重分局、嘉義縣警察局水上分局、桃園市政府警察局龜山分
    局報告暨本署檢察官自動檢舉偵辦。
　　　　證據並所犯法條
一、證據清單與待證事實
編號 證據名稱　　 待證事實　　 1 被告彭治華於警詢時及偵查中之供述 1、被告彭治華曾使用證人張誌巖之臉書帳號與門號0000000000號之行動電話，並用以詐騙之事實。 2、被告使用之臉書暱稱「陳文志」帳號之事實。 2 告訴人即證人潘幼龍於警詢中之證述　　 證人潘幼龍受臉書帳號暱稱「Zhi-yan Zhang」之人詐騙3000元之事實。 3 證人周世晨於警詢、偵查中之證述 證人周世晨並未從事販賣天堂網遊藍鑽幣之業務，係因網路三角詐騙而收受告訴人潘幼龍之款項而撥付星幣予「8591」網站之買家之事實。 4 證人張誌巖於偵訊時之證述 被告彭治華使用證人張誌巖之臉書帳號與行動電話詐騙他人之事實。 5 告訴人潘幼龍提供之臉書對話紀錄1份 被告以臉書帳號暱稱「Zhi-yan Zhang」詐騙告訴人潘幼龍之事實。 6 「8591」網路歷程紀錄2份 被告以網路三角詐騙方式，詐騙告訴人之事實。 7 台灣之星、亞太行動用戶基本資料各1份 門號0000000000號之行動電話之申辦人為張誌巖之事實。 8 7-ELEVEn電子發票證明聯1紙 告訴人利用i-bon代收代付系統匯款3000元至證人周世晨之虛擬帳戶之事實。 9 證人即告訴人張俊雄警詢、偵訊時之證述 1、告訴人張俊雄因天堂藍鑽幣之交易而遭臉書暱稱「陳文志」之帳號詐騙之事實。 2、告訴人張俊雄遭詐騙之款項匯入同案被告葉嘉宏郵局帳戶之事實。 10 證人即同案被告葉嘉宏警詢、偵訊時之證述 1、被告曾使用臉書暱稱「陳文志」帳號之事實 2、被告向證人葉嘉宏以從事星幣交易為由，借用證人葉嘉宏之郵局帳戶作為星幣交易之收款帳戶之事實。 3、告訴人張俊雄匯入之款項悉行交付被告之事實。 11 告訴人張俊雄提出之臉書截圖資料1份 被告以臉書暱稱「陳文志」之帳號向告訴人張俊雄兜售藍鑽幣之事實。 12 證人即同案被告葉嘉宏提出之臉書截圖資料1份 被告彭治華使用臉書暱稱「陳文志」帳號之向證人葉嘉宏借用帳戶收受款項之事實。 13 中華郵政股份有限公司嘉義郵局110年2月3日嘉營字第1101800054號函附交易明細1份 告訴人張俊雄遭詐騙之款項匯入同案被告葉嘉宏郵局帳戶之事實。 14 告訴人張俊雄提出之網路轉帳交易畫面截圖1份 同上事實。 15 證人即告訴人邱紀愷警詢、偵訊中之證述 被告以臉書暱稱「陳文志」之帳號向告訴人邱紀愷兜售楓幣之事實。 16 證人即同案被告陳明宗之警詢、偵訊中之證述 證人陳明宗誤以為告訴人邱紀愷匯入之款項，係被告支付星幣之價金，而交付等值之星幣予被告之事實。 17 告訴人邱紀愷提出之臉書截圖資料1份 被告以臉書暱稱「陳文志」之帳號向告訴人邱紀愷兜售楓幣之事實。 18 同案被告陳明宗提出之line對話紀錄1份 被告於上述時間，佯為購買星幣，而與同案被告陳明宗聯絡，並將告訴人邱紀愷之轉帳畫面截圖傳送予同案被告陳明宗之事實。 19 同案被告陳明宗經營之網咖監視器影像截圖22張 被告於109年12月27日曾出入陳明宗經營之網咖之事實。 20 告訴人邱紀愷提出之網路轉帳畫面截圖1張 告訴人邱紀愷因受被告詐騙而陷於錯誤，轉帳3000元至同案被告陳明宗之帳戶之事實。 
二、核被告彭治華所為，均係犯刑法第339條第1項之詐欺取財犯
    嫌。被告先後3次之詐欺取財行為，犯意各別，請予分論併
    罰。被告在本案中之犯罪所得2萬4000元請依法宣告沒收，
    於全部或一部不能沒收或不宜執行沒收時，請追徵其價額。
三、依刑事訴訟法第251 條第1 項提起公訴。
　　此　致
臺灣新北地方法院
中　　華　　民　　國　 111　　年　　3 　　月　　11　　日
　　　　　　　　　　　　　　  檢  察  官　郝中興